臺灣新北地方法院刑事判決
111年度審易字第1022號
公  訴  人  臺灣新北地方檢察署檢察官
被      告  林施評


上列被告因竊盜案件，經檢察官提起公訴（111 年度偵緝字第12
34號），本院判決如下：
    主  文
林施評犯竊盜罪，處罰金新臺幣伍仟元，如易服勞役，以新臺幣
壹仟元折算壹日。緩刑貳年。
    事實及理由
壹、查被告林施評所犯係死刑、無期徒刑、最輕本刑為3 年以上
    有期徒刑以外之罪，其於準備程序就被訴事實為有罪之陳述
    ，經告知簡式審判程序之旨，並聽取其與檢察官之意見後，
    本院認無不得或不宜改依簡式審判程序進行之處，爰依刑事
    訴訟法第273 條之1 第1 項、第284 條之1 之規定，裁定進
    行簡式審判程序。
貳、本案犯罪事實、證據及應適用之法條，除下列事項應予補充
    外，餘均引用附件即檢察官起訴書之記載：
一、證據並所犯法條欄二所載之「核被告所為，係犯刑法第320
　　條第1 項竊盜罪嫌」，應補充為「核被告所為，係犯刑法第
    320 條第1 項竊盜罪嫌。其實行本件犯行時已逾80歲，依刑
    法第18條第3 項之規定，得減輕其刑」。
二、補充「被告林施評於111 年6 月23日本院準備程序及審理中
    之自白（參本院卷附當日各該筆錄）」為證據。
叁、審酌被告年逾八旬，係具備一般智識程度及社會歷練之成年
    人，對於不得以竊盜等非法方式侵害他人財物之情，自當知
    之甚詳，卻未經同意擅自拿取他人所有之財物，對他人財產
    安全及權益造成危害，實有不該，惟念其子女已出面與告訴
    人林衢甫達成和解，並將被告造成之損害全數賠償告訴人，
    告訴人則同意法院對被告從輕量刑及給予緩刑等情，此有和
    解書1 份附卷可參，堪認被告經由其子女賠償告訴人所受損
    失，對所為已見悔意，並獲取告訴人之寬宥，兼衡被告之素
    行、犯罪之目的、手段、教育程度、職業、家庭經濟與生活
    狀況、所竊取財物之價值，以及被告犯後終能坦認犯行，態
    度勉可等一切情狀，量處如主文所示之刑，並諭知如易服勞
    役之折算標準，以資處罰。
肆、查被告本件以前並無任何故意犯罪而受有期徒刑以上刑之宣
    告之紀錄，此觀卷附臺灣高等法院被告前案紀錄表之記載自
    明，足以彰顯其素行良善，所為本件犯行固應責難，然衡酌
    其因一時失慮，偶罹刑典，犯後坦承犯行，且經由其子女賠
    償告訴人所受損失，諒其經此偵審訴訟程序，應知所警惕，
    當無再犯之虞，本院審酌上情，認所宣告之刑以暫不執行為
    適當，併予宣告緩刑2 年，以勵自新。
伍、被告實行本件犯行竊得如附件附表所示之物，業已實際賠償
    款項予告訴人，是依刑法第38條之1 第5 項之規定，不予宣
    告沒收或追徵。
陸、本判決係依刑事訴訟法第310 條之2 及第454 條所製作之簡
    化判決，依法僅需記載犯罪事實、證據名稱及應適用之法條
    ，並得以簡略方式為之，如認定之犯罪事實、證據及應適用
    之法條，與檢察官起訴書之記載相同者，得引用之，附此敘
    明。
據上論斷，應依刑事訴訟法第273 條之1 第1 項、第299 條第1
項前段、第310 條之2 、第454 條（本件依刑事判決精簡原則，
僅記載程序法條文），判決如主文。
本案經檢察官林涵慧偵查起訴，由檢察官陳炎辰到庭執行公訴。
中　　華　　民　　國    111   年 　  7  　月 　 19  　日
                 刑事第二十四庭  法  官　李俊彥   
以上正本證明與原本無異。
如不服本判決，應於判決送達後20日內敘明上訴理由，向本院提
出上訴狀（應附繕本），上訴於臺灣高等法院。其未敘述上訴理
由者，應於上訴期間屆滿後20日內向本院補提理由書「切勿逕送
上級法院」。
                                 書記官  林慈恩
中　　華　　民　　國　  111 　年　   7    月    19    日
附錄本判決論罪之法律條文：
中華民國刑法第320 條
意圖為自己或第三人不法之所有，而竊取他人之動產者，為竊盜
罪，處5 年以下有期徒刑、拘役或50萬元以下罰金。
意圖為自己或第三人不法之利益，而竊佔他人之不動產者，依前
項之規定處斷。
前二項之未遂犯罰之。
--------------------------------------------------------
附件：
臺灣新北地方檢察署檢察官起訴書
                                   111年度偵緝字第1234號
　　被　　　告　林施評　女　82歲（民國00年0月00日生）
　　　　　　　　　　　　住新北市○○區○○路0段0號1樓(新 北○○○○○○○○○)
　　　　　　　　　　　　居新北市○區○○路000巷00號2樓
　　　　　　　　　　　　國民身分證統一編號：Z000000000號
上列被告因竊盜案件，已經偵查終結，認應該提起公訴，茲將犯
罪事實及證據並所犯法條分敘如下：
　　　　犯罪事實
一、林施評意圖為自己不法之所有，基於竊盜之犯意，於民國11
    0年6月28日18時42分許，在新北市○○區○○路000○00號前，徒
    手竊取林衢甫所購買並由快遞公司快遞員置於該處之IPHONE
    行動電話零件包裹2個(內含物品如附表所示，價值共計人民
    幣2萬2,609元)，得手後逃逸。
二、案經林衢甫訴由新北市政府警察局新莊分局報告偵辦。
　　　　證據並所犯法條
一、證據清單及待證事實：
編號 證據名稱 待證事實 1 被告林施評於警詢時及偵查中之供述 坦承為監視器畫面中穿紅色上衣之人之事實。 2 證人即告訴人林衢甫於警詢時及偵查中之證述 證明伊所有如附表所示之財物，於上揭時、地遭被告竊取之事實。 3 告訴人提出之訂單2紙 告訴人分別於110年6月7、13日向大陸地區大樹通訊訂購如附表所示物品之事實。 4 監視器擷取與現場照片共14張、本署檢察官勘驗筆錄1紙 全部犯罪事實。 
二、核被告所為，係犯刑法第320條第1項竊盜罪嫌。又被告因竊
    盜犯行而獲取之犯罪所得未扣案，請依刑法第38條之1 第1 
    項規定宣告沒收，如於全部或一部不能沒收或不宜執行沒收
    時，則請依刑法第38條之1 第3 項規定，追徵其價額。
三、依刑事訴訟法第251條第1項提起公訴。
　  此　致
臺灣新北地方法院
中　　華　　民　　國　 111　　年　　3 　　月　　23　　日
　　　　　　　　　　　　　　　檢　察　官  林涵慧
附表：
編號 內容物 價值 1 XSMAX原屏幕6個、X瑞桔8個、7PLUS原屏幕5個、8P原屏幕5個、X原屏幕3個 人民幣1萬2,645元 2 6S屏U7C5個、XS電池10顆、11PRO電池3顆、11PRO瑞桔1個、11PROMAX瑞桔1個 人民幣9,964元